臺灣高雄地方法院民事裁定　　　　　　　94年度再易字第31號
再審原　告　甲○○
再審被　告　元誠國際資產管理股份有限公司
法定代理人　周玉麟
訴訟代理人　陳雪芬
上列當事人間請求清償信用卡消費款事件，再審原告對於民國94
年6 月29日本院94年度再易字第21號確定判決提起再審之訴，本
院裁定如下:
    主  文
再審之訴駁回。
再審訴訟費用由再審原告負擔。
    理  由
一、再審原告主張略以：
（一）再審原告於原審93年度簡上字第164 號清償信用卡消費款
      事件審理時，自始並未承認再審被告之債權，且再審被告
      亦未就本件之請求提出簽帳單、對帳單等相關證據證明，
      原審復未命再審被告就主張原因之事實負舉證責任，在無
      實際證據之情形下，僅憑心證即為判決基礎，未調查再審
      被告所提證物的真實性，原審判決認定之證據顯然有瑕疵
      ，有違民事訴訟法所定之證據調查、事實釋明及舉證責任
      比例與分配原則之規定。
（二）本件信用卡消費在會計實務上屬暫借或代壂款，此見銀行
      對信用卡申請核定，未要求持卡人簽發本票或借據，且就
      信用卡簽收單之保存期限訂為2 年，逾期不保管，即可證
      明。亦即信用卡消費之墊款係以收取商業服務費為其酬勞
      ，並以簽收單據作為向信用卡人請求付款之依據，則就信
      用卡債權請求而言，乃屬貨款請求之性質，自應受民法第
      127 條2 年短期消滅時效之規範，原審不察，未以銀行之
      會計實務為認定準則，而擅自對信用卡欠款之時效為認定
      ，並准再審被告之請求，其判決自有違誤。
（三）再審原告於原審及94年度再易字第21號再審程序中均一再
      就本件債權屬貨款之性質，有2 年短期時效之適用，其債
      權請求權不存在，及再審被告未盡舉證之責為主張，惟原
      確定判決及再審確定判決對此均視而未見，是前開再審確
      定判決有未依證據法則，及事實證據為審認之判決顯然違
      誤之情事，而難令再審原告信服，爰提起本件再審之訴等
      語，並聲明：本院94年度再易字第21號確定判決廢棄，駁
      回再審被告之訴。
二、再審被告則以：再審原告既承認於信用卡申請書上簽名，且
    渣打銀行業於91年12月14日將其對於再審原告之債權讓與再
    審被告，則再審被告自可依契約向再審原告請求。又商店對
    消費者之請求為短期墊款，此方屬民法第127 條第1 項之適
    用範圍，而本件信用卡交易則係銀行代持卡人向商店清償所
    用之消費款，關於墊款部分應屬消費借貸之性質，此並經原
    審確定判決就本案相關之事證，及再審原告主張之事實予以
    查明論述在案，再審原告一再提起再審之訴，顯有不當拖延
    清償之故意等語置辯。並聲明：駁回再審之訴。
三、本院之判斷：
（一）按不得上訴之判決，於宣示時確定；又再審之訴，應於30
      日之不變期間內提起，此期間自判決確定時起算，判決於
      送達前確定者，自送達時起算；再當事人不在法院所在地
      住居者，計算法定期間應扣除其在途之期間。民事訴訟法
      第398 條第2 項、第500 條第1 項、第2 項前段、第 162
      條第1 項前段分別定有明文。本院94年度再易字第21號再
      審確定判決係屬不得上訴之判決，經本院於民國94 年6月
      29日宣判，並於94年7 月6 日送達再審原告等情，業據本
      院調取該案全卷核閱無訛，則扣除在途期間後，再審原告
      於94年8 月8 日以前開再審確定判決有民事訴訟法第 496
      條第1 項第1 款之再審事由，具狀提起本件再審之訴，揆
      諸首揭規定，顯未逾30日之不變期間，合先敘明。
（二）次按法院認無再審理由，判決駁回後，不得以同一事由，
      對於原確定判決或駁回再審之訴之確定判決，更行提起再
      審之訴；又再審之訴不合法者，應以裁定駁回再審之訴。
      民事訴訟法第498 條之1 、第502 條第1 項亦分別定有明
      文。經查，再審原告提起本件再審之訴之再審理由，核與
      前開94年度再易字第21號再審確定判決所依據之再審理由
      相同，除有再審原告所提出之前開再審確定判決附卷憑佐
      外，並為再審原告所自承，且經本院依職權調卷查明屬實
      。而該再審確定判決業經本院以再審之訴顯無理由，予以
      判決駁回乙節，亦有前開卷證及判決附卷可稽。是足認再
      審原告提起本件再審之訴，係以同一事由，對於本院前認
      無再審理由而駁回再審之訴之確定判決，更行提起再審之
      訴，則揆諸上開說明，其提起本件再審之訴顯不合法，不
      應准許。
四、綜上所述，再審原告提起本件再審之訴，於法不合，本院自
    勿庸審酌其主張之再審理由，應逕以裁定駁回。
五、依民事訴訟法第502 條第1 項、第78條，裁定如主文。
中　　華　　民　　國　　94　　年　　10　　月　　31　　日
                  民事第2 庭審判長法　官  李昭彥
                                  法  官  鄭詠仁
                                  法  官  柯彩燕
正本係照原本作成。
本裁定不得抗告。
中    華    民    國    94    年    10    月    31    日
                                  書記官  王紀芸
